---
title: "Mapas (Leaflet)"
author: "Nathália Lobo, Pedro Paulo, André Fernandes e Pedro Eros"
date: "10/08/2022"
output: ioslides_presentation
---
```{r echo=F, message=F, warning=F, error=F}
library(tidyverse)

rm(list = ls(all = TRUE))
#setwd(setwd("C:/Users/Pedro Eros/Downloads"))
```

## Introdução ao Leaflet

- O Leaflet é um pacote open-source de criação de mapas interativos feito para o JavaScript, mas também adaptado para uso no R.

- Com o leaflet podemos criar mapas com facilidade.

- O leaflet consegue renderizar objetos espacias de outros pacotes.

- Permite a customização de estéticas.

## Instalação 

- Instalação e habilitação do pacote:

```{r message=F, warning=F, error=F}
#install.packages("leaflet")
library(leaflet)
```

- Exemplo de um mapa: 

```{r message=F, warning=F, error=F}
map <- leaflet() %>% 
  addTiles() %>% 
  addMarkers(lng = 174.768, lat = -36.852, popup = "Local de origem do R")

map
```
## SetView 

- Existem seis funções de manipulação de atributos dos mapas, *setView()*, *flyTo()*, *fitBounds()*, *flyToBounds()*, *setMaxBounds()*, *clearBounds()*.
- Exemplo de mapa do Campus Darcy Ribeiro usando *setView()*:

```{r message=F, warning=F, error=F}
leaflet() %>%
  addTiles() %>%
  setView(lng = -47.87091206840, lat = -15.76482224263, zoom = 15)
```

## Data Objetc
- podemos atribuir o parametro "data" na função leaflet(), é um argumento que define um dado espacial oriundo do pacote base do R, ou do pacote sp ou do pacote maps.

- esse argumento é então passado para as funçoes que precisam dele.

- Exemplo é a função *addPolygons()*

```{r message=F, warning=F, error=F}
install.packages("maps", repos = "http://cran.us.r-project.org")
library(maps)

mapStates = map("state", fill = TRUE, plot = FALSE)
leaflet(data = mapStates) %>% addTiles() %>%
  addPolygons(fillColor = topo.colors(10, alpha = NULL), stroke = FALSE)

```

## Markers

- São marcadores feito por coordenadas (longitude e latitude)
- Adicionam ícones ou círculos aos mapas 

### AddMarkers()
- principal função para criar ícones

### addCircles
- principal função para criar círculos 


## Quakes
- Data frame com 1000 observações em 5 variáveis
- latitude, longitude, profundidade (km), magnitude, número de relatórios de estações
- Esse conjunto de dados fornece as localizações de 1000 eventos sísmicos com magnitude acima de 4, que foram coletados perto de Fiji (arquipélago com mais de 300 ilhas)
- Para mais informações sobre o data frame [clique aqui](https://stat.ethz.ch/R-manual/R-devel/library/datasets/html/quakes.html)

```{r message=F, warning=F, error=F, echo = FALSE}
data(quakes)
head(quakes)
```


## addMarkers

### addMarkers(lng, lat, popup, label)
- Adiciona ícone por default

```{r}
leaflet(data = quakes[1:6,]) %>% 
  addTiles() %>%
  addMarkers(~long, ~lat)
```

## makeIcon
- Com ela possível alterar esses ícones por link ou imagem presente no computador e afins

```{r eval=FALSE}
leaflet_Icon <- makeIcon(
  iconUrl = "https://icons.iconarchive.com/icons/shlyapnikova/toolbar-2/32/pin-icon.png",
  iconWidth = 25, iconHeight = 50,
  iconAnchorX = 1, iconAnchorY = 45
)

leaflet(data = quakes[1:6,]) %>% 
  addTiles() %>%
  addMarkers(~long, ~lat, icon = leaflet_Icon)
```

## makeIcon

```{r echo=FALSE}
leaflet_Icon <- makeIcon(
  iconUrl = "https://icons.iconarchive.com/icons/shlyapnikova/toolbar-2/32/pin-icon.png",
  iconWidth = 25, iconHeight = 50,
  iconAnchorX = 1, iconAnchorY = 45
)

leaflet(data = quakes[1:6,]) %>% 
  addTiles() %>%
  addMarkers(~long, ~lat, icon = leaflet_Icon)
```


## Múltiplos ícones
- Usa-se *icons()* para todos possuirem o mesmo tamanho e pontos de ancoragem

```{r eval=FALSE}
leaflet_Icons <- icons(
  iconUrl = 
    ifelse(quakes[1:10,]$mag < 4.6,
           "https://icons.iconarchive.com/icons/shlyapnikova/toolbar-2/32/pin-icon.png",
           "http://clubedefinancas.com.br/wp-content/uploads/2018/04/map-marker-icon.png"
  ),
  iconWidth = 25, iconHeight = 50,
  iconAnchorX = 13, iconAnchorY = 54)

leaflet(data = quakes[1:10,]) %>% 
  addTiles() %>%
  addMarkers(~long, ~lat, icon = leaflet_Icons)
```

## Múltiplos ícones

```{r echo=FALSE}
leaflet_Icons <- icons(
  iconUrl = 
    ifelse(quakes[1:10,]$mag < 4.6,
           "https://icons.iconarchive.com/icons/shlyapnikova/toolbar-2/32/pin-icon.png",
           "http://clubedefinancas.com.br/wp-content/uploads/2018/04/map-marker-icon.png"
  ),
  iconWidth = 25, iconHeight = 50,
  iconAnchorX = 13, iconAnchorY = 54)

leaflet(data = quakes[1:10,]) %>% 
  addTiles() %>%
  addMarkers(~long, ~lat, icon = leaflet_Icons)
```


## Múltiplos ícones
- Usa-se *iconList()* para criar uma lista, em que os parâmetros são diferentes

```{r eval=FALSE}
icon_data <- iconList(
  red = makeIcon(
    iconUrl = "http://clubedefinancas.com.br/wp-content/uploads/2018/04/map-marker-icon.png",
    iconWidth = 23, iconHeight = 38),
  green = makeIcon(
    iconUrl = "https://icons.iconarchive.com/icons/shlyapnikova/toolbar-2/32/pin-icon.png",
    iconWidth = 32, iconHeight = 28)
)

quakes_2 <- mutate(quakes, 
                   type = factor(ifelse(quakes$mag < 4.6, "green", "red")))

leaflet(data = quakes_2[1:10,]) %>% 
  addTiles() %>%
  addMarkers(~long, ~lat, icon = ~icon_data[type])
```

## Múltiplos ícones
```{r echo=FALSE}
icon_data <- iconList(
  red = makeIcon(
    iconUrl = "http://clubedefinancas.com.br/wp-content/uploads/2018/04/map-marker-icon.png",
    iconWidth = 23, iconHeight = 38),
  green = makeIcon(
    iconUrl = "https://icons.iconarchive.com/icons/shlyapnikova/toolbar-2/32/pin-icon.png",
    iconWidth = 32, iconHeight = 28)
)

quakes_2 <- mutate(quakes, 
                   type = factor(ifelse(quakes$mag < 4.6, "green", "red")))

leaflet(data = quakes_2[1:10,]) %>% 
  addTiles() %>%
  addMarkers(~long, ~lat, icon = ~icon_data[type])
```


## Awesome Icons
- Principais funções *addAwesomeMarkers()*, *makeAwesomeIcon()*, *awesomeIcons()*, *awesomeIconList()*
- Similar as anteriores, mas agora pode customizar cores e ícones 
- Como com ícones das bibliotecas: `Font Awesome`, `Bootstrap Glyphicons`, e `Ion icons`

```{r eval=FALSE}
icon_fa <- makeAwesomeIcon(
  icon = "exclamation", markerColor = "orange",
  library = "fa", iconColor = "black")

leaflet(data = quakes[1:10,]) %>% 
  addTiles() %>%
  addAwesomeMarkers(~long, ~lat, icon =icon_fa )
```

## Awesome Icons

```{r echo=FALSE}
icon_fa <- makeAwesomeIcon(
  icon = "exclamation", markerColor = "orange",
  library = "fa", iconColor = "black")

leaflet(data = quakes[1:10,]) %>% 
  addTiles() %>%
  addAwesomeMarkers(~long, ~lat, icon =icon_fa )
```

## Marker Clusters
```{r message=F, warning=F, error=F}
leaflet(quakes) %>% 
  addTiles() %>% 
  addMarkers(~long, ~lat, clusterOptions = markerClusterOptions())
```


## Circle Markers
```{r message=F, warning=F, error=F}

leaflet(quakes[1:20,]) %>% 
  addTiles() %>% 
  addCircleMarkers()
```

## Circle Markers
- Alterando cor, raio e transparência
```{r message=F, warning=F, error=F}
leaflet(quakes_2[1:10,]) %>% 
  addTiles() %>%
  addCircleMarkers(radius = ~ifelse(depth < 200, 5, 10),
    color = ~type,
    stroke = FALSE, fillOpacity = 0.5)
``` 

## Popups
- Adiciona pequenas caixas de mensagem nos marcadores
```{r message=F, warning=F, error=F}

leaflet(data = quakes[1:20,]) %>% addTiles() %>%
  addMarkers(~long, ~lat, popup = ~as.character(mag))
```

## Popups
- Possui 2 principais formas de cria-los: função addPopups() ou como parâmetro em addMarkers(..., popup, ...).

- Por default, é necessário "clicar" no local para aparecer a caixa de texto
```{r message=F, warning=F, error=F, echo=FALSE}

content <- paste(sep = "<br/>",
  "<b><a href='http://www.est.unb.br/'>Estatística Unb</a></b>",
  "(61) 3107-3661")

leaflet() %>% 
  addTiles() %>%
  addPopups(-47.8690438, -15.7584196, content,
            options = popupOptions(closeButton = T))

Local <- c("Departamento CIC/EST", "Departamento de Mat", "FACE")
Lat <- c(-15.7584196, -15.7623606, -15.7585618)
Long <- c(-47.8690438, -47.8696452, -47.8715123)
df <- data.frame(Local, Lat,Long)

leaflet(df) %>% 
  addTiles() %>%
  addMarkers(~Long, ~Lat, popup = ~Local)
```

## Popups

```{r message=F, warning=F, error=F, eval=FALSE}

content <- paste(sep = "<br/>",
  "<b><a href='http://www.est.unb.br/'>Estatística Unb</a></b>",
  "(61) 3107-3661")

leaflet() %>% 
  addTiles() %>%
  addPopups(-47.8690438, -15.7584196, content,
            options = popupOptions(closeButton = T))

Local <- c("Departamento CIC/EST", "Departamento de Mat", "FACE")
Lat <- c(-15.7584196, -15.7623606, -15.7585618)
Long <- c(-47.8690438, -47.8696452, -47.8715123)
df <- data.frame(Local, Lat,Long)

leaflet(df) %>% 
  addTiles() %>%
  addMarkers(~Long, ~Lat, popup = ~Local)
```


## Labels
- é similar ao *Popups*, mas esse só de passar o mouse o texto é exibido
 
```{r message=F, warning=F, error=F}

leaflet(df) %>% 
  addTiles() %>%
  addMarkers(~Long, ~Lat, label = ~Local)
```

## Labels
- Modificando o texto:
```{r message=F, warning=F, error=F}

leaflet(df) %>% 
  addTiles() %>% 
  addMarkers(~Long, ~Lat, label = ~Local, 
             labelOptions = 
               labelOptions(textsize = "15px",direction = "bottom",
                            noHide = T))
```

## Basemaps
- A maneira mais fácil de adicionar blocos é chamando addTiles() sem argumentos; por padrão, os blocos do OpenStreetMap são usados.

```{r message=F, warning=F, error=F}
MAT <- leaflet() %>%
  setView(lng = -47.86977, lat = -15.76261, zoom = 18) %>%
  addTiles()
MAT  
```

## Basemaps
- Além da visualização padrão, temos outros blocos de mapa gratuitos. 
- Para usá-los, precisamos da função addProviderTiles()

```{r message=F, warning=F, error=F}
MAT %>%
  addProviderTiles(providers$CartoDB.Positron)

MAT %>%
  addProviderTiles(providers$Esri.WorldStreetMap)
``` 

## Lines and Shapes
- O Leaflet facilita a obtenção de linhas e formas espaciais do R e as adiciona aos mapas.

## Delimitar áreas usando círculos
- Aqui é possível delimitar a precisão de uma localização por meio do raio. 

```{r message=F, warning=F, error=F}
MAT %>%
  addCircles(lat = -15.76261, lng = -47.86977,
             weight = 1, radiu = sqrt(3.14)*20)
MAT
```

## Delimitando áreas usando retângulos
- Com essa função, é possível determinar áreas dentro do mapa. 

```{r message=F, warning=F, error=F}
planaltina <- leaflet() %>% 
  addTiles() %>%
  addRectangles(
    lng1=-47.68076, lat1=-15.596049,
    lng2=-47.62090, lat2=-15.646100,
    fillColor = "transparent")
planaltina
```
## GeoJSON/TopoJSON
- Para trabalhar com dados GeoJSON/TopoJSON existem duas opções:ler os dados
como objetos sp (spatial data); ou usando as funções addGeoJSON() e addTopoJSON().
- O geoJSON formato para codificar uma variedades de dados geográficos. 
- O topoJSON formato para codificar uma variedades de dados topográficos.

```{echo echo=TRUE, =}
# municípios de nova york
nycounties <- 
  rgdal::readOGR("https://rstudio.github.io/leaflet/json/nycounties.geojson")
pal <- colorNumeric("viridis", NULL)
leaflet(nycounties) %>%
  addTiles() %>%
  addPolygons(stroke = FALSE, smoothFactor = 0.3, fillOpacity = 1,
              fillColor = ~pal(log10(pop)),
              label = ~paste0(county, ": ", formatC(pop, big.mark = ","))) %>%
  addLegend(pal = pal, values = ~log10(pop), opacity = 1.0,
            labFormat = labelFormat(transform = function(x) round(10^x)))
```

## Lendo com TopoJSON

```{echo echo=TRUE, =}
topoData <- 
  readLines("https://rstudio.github.io/leaflet/json/us-10m.json") %>% 
  paste(collapse = "\n")
leaflet() %>% 
  setView(lng = -98.583, lat = 39.833, zoom = 3) %>%
  addTiles() %>%
  addTopoJSON(topoData, weight = 1, color = "#444444", fill = FALSE)
```

## Podemos modificar o estilo do GeoJSON e do TopoJSON de algumas maneiras.
Como aplicando argumentos direto nas funções addGeoJSON / addTopoJSON.

```{r}
install.packages("jsonlite")
library(jsonlite)
geojson <- readLines("https://rstudio.github.io/leaflet/json/countries.geojson", warn = FALSE) %>%
  paste(collapse = "\n") %>%
  fromJSON(simplifyVector = FALSE)
# Estilo padrão para todos recursos
geojson$style = list(
  weight = 1,
  color = "#555555",
  opacity = 1,
  fillOpacity = 0.8
)
# Junta o PIB de todos países
gdp_md_est <- sapply(geojson$features, function(feat) {
  feat$properties$gdp_md_est
})
# Junta a população estimada de todos países
pop_est <- sapply(geojson$features, function(feat) {
  max(1, feat$properties$pop_est)
})
# Cor por PIB per-capita usando quantis
pal <- colorQuantile("Greens", gdp_md_est / pop_est)
# adiciona properties$style pra cada recurso
geojson$features <- lapply(geojson$features, function(feat) {
  feat$properties$style <- list(
    fillColor = pal(
      feat$properties$gdp_md_est / max(1, feat$properties$pop_est)
    )
  )
  feat
})
# adiciona o GeoJSON pro mapa
leaflet() %>% 
  addGeoJSON(geojson)
```
