---
title: "Mapas (Leaflet)"
author: "Nathália Lobo, Pedro Paulo, André Fernandes e Pedro Eros"
date: "10/08/2022"
output: ioslides_presentation
---
```{r echo=F, message=F, warning=F, error=F}
library(tidyverse)

rm(list = ls(all = TRUE))
#setwd(setwd("C:/Users/Pedro Eros/Downloads"))
```

## Introdução ao Leaflet (André)

- O Leaflet é um pacote open-source de criação de mapas interativos feito para o JavaScript, mas também adaptado para uso no R.

- Com o leaflet podemos criar mapas com facilidade.

- O leaflet consegue renderizar objetos espacias de outros pacotes.

- Permite a customização de estéticas.

## Instalação (André)

- Instalação e habilitação do pacote:

```{r message=F, warning=F, error=F}
#install.packages("leaflet")
library(leaflet)
```

- Exemplo de um mapa: 

```{r message=F, warning=F, error=F}
map <- leaflet() %>% 
  addTiles() %>% 
  addMarkers(lng = 174.768, lat = -36.852, popup = "Local de origem do R")

map
```
## SetView 

- Existem seis funções de manipulação de atributos dos mapas, *setView()*, *flyTo()*, *fitBounds()*, *flyToBounds()*, *setMaxBounds()*, *clearBounds()*.
- Exemplo de mapa do Campus Darcy Ribeiro usando *setView()*:

```{r message=F, warning=F, error=F}
leaflet() %>%
  addTiles() %>%
  setView(lng = -47.87091206840, lat = -15.76482224263, zoom = 15)
```

## Data Objetc
- podemos atribuir o parametro "data" na função leaflet(), é um argumento que define um dado espacial oriundo do pacote base do R, ou do pacote sp ou do pacote maps.

- esse argumento é então passado para as funçoes que precisam dele.

- Exemplo é a função *addPolygons()*

```{r message=F, warning=F, error=F}
install.packages("maps", repos = "http://cran.us.r-project.org")
library(maps)

mapStates = map("state", fill = TRUE, plot = FALSE)
leaflet(data = mapStates) %>% addTiles() %>%
  addPolygons(fillColor = topo.colors(10, alpha = NULL), stroke = FALSE)

```

## Markers
- São marcadores para chamar pontos do mapa, através de coordenadas (lat/lng) 
- Podem aparecer ou como ícones ou como círculos.
- Os dados podem vir de algumas fontes como: SpatialPoints ou SpatialPointsDataFrame (do pacote "sp")POINT, sfc_POINT ou sf (do pacote "sf") 
- Apenas as dimensões X e Y serão consideradas
- Matrizes numéricas com colunas, onde a primeira coluna seria a longitude e a segunda a latitude 
- Dataframe com colunas de longitude e latitude é possível dizer explicitamente à função quais colunas contêm os dados de coordenadas
- Fornecer vetores numéricos com os argumento de longitude e latitude.

## Admarkers
- addMarkers(lng, lat, popup, label)
```{r message=F, warning=F, error=F}

head(quakes)
leaflet(data = quakes[1:6,]) %>% 
  addTiles() %>%
  addMarkers(~long, ~lat)
``` 
- Adiciona ícones básicos (default)
- Data frame com 1000 observações com 5 variáveis.
- Latitude, longitude, profundidade (km), magnitude, Número de relatórios de estações.
https://stat-ethz-ch.translate.goog/R-manual/R-devel/library/datasets/html/quakes.html?_x_tr_sl=en&_x_tr_tl=pt&_x_tr_hl=pt-BR&_x_tr_pto=sc

## makeIcon/icons 
- iconUrl, iconWidth, iconHeight, iconAnchorX, iconAnchorY, shadowUrl, shadowWidth, shadowHeight, ... 

```{r message=F, warning=F, error=F}

leaflet_Icon <- makeIcon(
  iconUrl = "https://icons.iconarchive.com/icons/shlyapnikova/toolbar-2/32/pin-icon.png",
  iconWidth = 25, iconHeight = 50,
  iconAnchorX = 1, iconAnchorY = 45
)

leaflet(data = quakes[1:6,]) %>% 
  addTiles() %>%
  addMarkers(~long, ~lat, icon = leaflet_Icon)
```

## Múltiplos ícones
- Ambos possuem o mesmo tamanho e pontos de ancoragem. 

```{r message=F, warning=F, error=F}
leaflet_Icons <- icons(
  iconUrl = 
    ifelse(quakes[1:10,]$mag < 4.6,
           "https://icons.iconarchive.com/icons/shlyapnikova/toolbar-2/32/pin-icon.png",
           "http://clubedefinancas.com.br/wp-content/uploads/2018/04/map-marker-icon.png"
  ),
  iconWidth = 25, iconHeight = 50,
  iconAnchorX = 13, iconAnchorY = 54)

leaflet(data = quakes[1:10,]) %>% 
  addTiles() %>%
  addMarkers(~long, ~lat, icon = leaflet_Icons)
```
## iconList() 
- Permite criar uma lista de ícones, com diferentes ícones e parâmetros a partir da função makeIcon().

```{r message=F, warning=F, error=F}
icon_data <- iconList(
  red = makeIcon(
    iconUrl = "http://clubedefinancas.com.br/wp-content/uploads/2018/04/map-marker-icon.png",
    iconWidth = 23, iconHeight = 38),
  green = makeIcon(
    iconUrl = "https://icons.iconarchive.com/icons/shlyapnikova/toolbar-2/32/pin-icon.png",
    iconWidth = 32, iconHeight = 28)
)

quakes_2 <- mutate(quakes, 
                   type = factor(ifelse(quakes$mag < 4.6, "green", "red")))

leaflet(data = quakes_2[1:10,]) %>% 
  addTiles() %>%
  addMarkers(~long, ~lat, icon = ~icon_data[type])
```
## Awesome Icons 
- Funções addAwesomeMarkers(), makeAwesomeIcon(), awesomeIcons(), awesomeIconList()
- Customizando cores e ícones 

```{r message=F, warning=F, error=F}
icon_fa <- makeAwesomeIcon(
  icon = "exclamation", markerColor = "orange",
  library = "fa", iconColor = "black")

leaflet(data = quakes[1:10,]) %>% 
  addTiles() %>%
  addAwesomeMarkers(~long, ~lat, icon =icon_fa )
```
- O argumento library pode ser ‘ion’, ‘fa’, ou ‘glyphicon’. 

## Marker Clusters
```{r message=F, warning=F, error=F}
leaflet(quakes) %>% 
  addTiles() %>% 
  addMarkers(~long, ~lat, clusterOptions = markerClusterOptions())
```
- Congelando o zoom
```{r message=F, warning=F, error=F}
leaflet(quakes) %>% 
  addTiles() %>% 
  addMarkers(clusterOptions = markerClusterOptions(freezeAtZoom = 5))
```

## Circle Markers
```{r message=F, warning=F, error=F}

leaflet(quakes[1:20,]) %>% 
  addTiles() %>% 
  addCircleMarkers()
```
- Alterando cor, raio e transparência
```{r message=F, warning=F, error=F}
leaflet(quakes_2[1:10,]) %>% 
  addTiles() %>%
  addCircleMarkers(radius = ~ifelse(depth < 200, 5, 10),
    color = ~type,
    stroke = FALSE, fillOpacity = 0.5)
``` 

## Popups
- Adiciona pequenas caixas de mensagem nos marcadores
```{r message=F, warning=F, error=F}

leaflet(data = quakes[1:20,]) %>% addTiles() %>%
  addMarkers(~long, ~lat, popup = ~as.character(mag))
```
- Possui 2 principais formas de cria-los: função addPopups() ou como parâmetro em addMarkers(..., popup, ...).

```{r message=F, warning=F, error=F}

content <- paste(sep = "<br/>",
  "<b><a href='http://www.est.unb.br/'>Estatística Unb</a></b>",
  "(61) 3107-3661")

leaflet() %>% 
  addTiles() %>%
  addPopups(-47.8690438, -15.7584196, content,
            options = popupOptions(closeButton = T))

Local <- c("Departamento CIC/EST", "Departamento de Mat", "FACE")
Lat <- c(-15.7584196, -15.7623606, -15.7585618)
Long <- c(-47.8690438, -47.8696452, -47.8715123)
df <- data.frame(Local, Lat,Long)

leaflet(df) %>% 
  addTiles() %>%
  addMarkers(~Long, ~Lat, popup = ~Local)
```

## Labels
- Semelhante ao anterior, mas só de passar o mouse o bloco de texto aparece. 
```{r message=F, warning=F, error=F}

leaflet(df) %>% 
  addTiles() %>%
  addMarkers(~Long, ~Lat, label = ~Local)
```

- Modificando o texto:
```{r message=F, warning=F, error=F}

leaflet(df) %>% 
  addTiles() %>% 
  addMarkers(~Long, ~Lat, label = ~Local, 
             labelOptions = 
               labelOptions(textsize = "15px",direction = "bottom",
                            noHide = T))
```

## Inserindo Demarcação da Área (Pedro Eros)

- Mesmo mapa do slide anterior, agora com um círculo no local ressaltado:

```{r message=F, warning=F, error=F}
mapa_catedral <- leaflet() %>%
  addCircles(lng=-47.8755394, lat=-15.7983419,
             weight = 25,radius = sqrt(3.14)*20)
```
## addTiles (Pedro Eros)

- O Leaflet constrói mapas usando os tiles, cujo significado é azulejo em inglês. Esse formato consiste em vários juntos lado a lado, como se fossem azulejos.

- Para inserir os tiles no seu mapa, a função *addTiles()* é utilizada.

```{r message=F, warning=F, error=F}
leaflet() %>%
  addTiles()
```

## addProviderTiles (Pedro Eros)

- Para inserir outros tipos de tiles no mapa, basta utilizar a função *addProviderTiles()*.

- Há vários tiles disponíveis no Leaflet. Para tipos de situações diferentes, tiles diferentes são recomendados.

- Um exemplo interessante seria um mapa topográfico, que mostra o relevo de cada região.

```{r message=F, warning=F, error=F}
leaflet() %>% 
    addProviderTiles(provider = "OpenTopoMap") %>%
  setView(lng = -47.9292, lat = -15.7801, zoom = 3)
```

## Polígonos (Pedro Eros)


```{r message=F, warning=F, error=F}

```

## Mapa de Polígonos (Pedro Eros)

- 

```{r message=F, warning=F, error=F}

```

## addCircles (Pedro Eros)

- Usando a Função *addCircles()* você transforma o icone alfinete em um circulo.

```{r message=F, warning=F, error=F}
circulos <- read.csv (textConnection ("City,Lat,Long,Pop
AEROPORTO PRESIDENTE JUSCELINO KUBITSCHEK  ,-15.87177, -47.91409,3"))

leaflet(circulos) %>% addTiles() %>%
  addCircles(lng = ~Long, lat = ~Lat, weight = 1,
             radius = ~sqrt(Pop) * 30, popup = ~City)

circulos
```

